臺灣橋頭地方法院民事裁定　　　　　　　 110年度聲字第93號
聲　請　人　黃永盛　
　　　　　　黃永芳　
相　對　人　臺灣中小企業銀行股份有限公司

法定代理人　黃博怡　
相　對　人　臺灣銀行股份有限公司

法定代理人　許志文　
相　對　人　華南商業銀行股份有限公司

法定代理人　張振芳　
相　對　人　陳嘉松　
上列當事人間聲請停止執行事件，本院裁定如下：
    主  文
本件移送臺灣高雄地方法院。
    理  由
一、按訴訟之全部或一部，法院認為無管轄權者，依原告聲請或
    依職權以裁定移送於其管轄法院，民事訴訟法第28條第1 項
    定有明文。又強制執行程序，除本法有規定外，準用民事訴
    訟法之規定，強制執行法第30條之1 亦有明文。另按有回復
    原狀之聲請，或提起再審或異議之訴，或對於和解為繼續審
    判之請求，或提起宣告調解無效之訴、撤銷調解之訴，或對
    於許可強制執行之裁定提起抗告時，法院因必要情形或依聲
    請定相當並確實之擔保，得為停止強制執行之裁定，強制執
    行法第18條第2 項定有明文。而所謂之法院係指受理回復原
    狀之聲請、再審或異議之訴等之法院，而非實施強制執行之
    執行法院，受訴法院包括第一、二、三審之法院，以訴訟繫
    屬為斷（最高法院97年度台抗字第403 號裁定意旨參照）。
二、聲請意旨略以：聲請人已對相對人提起第三人異議之訴，由
    臺灣高雄地方法院（下稱高雄地院）以110 年度補字第876
    號事件（下稱系爭本案訴訟）受理在案。本院110 年度司執
    字第21115 號強制執行事件（下稱系爭執行事件）查封之標
    的物一旦拍賣，勢難回復原狀，聲請人願供擔保，爰依強制
    執行法第18條第2 項規定，聲請裁定准予系爭執行事件於系
    爭本案訴訟判決確定前停止強制執行等語。
三、經查，系爭執行事件雖繫屬於本院，然聲請人係向高雄地院
    提起第三人異議之訴，由該院以110 年度補字第876 號事件
    受理，有聲請人所提出蓋用高雄地院收件章戳之民事起訴狀
    （收文日期民國110 年8 月3 日）及民事追加被告及擴張聲
    明狀（收文日期110 年10月4 日）等件影本在卷可稽，揆諸
    首揭說明，應由受理第三人異議之訴之法院判斷是否有停止
    執行之必要性及供擔保金額若干，是本件停止強制執行之聲
    請依法應向高雄地院為之，聲請人誤向無管轄權之本院聲請
    ，自有違誤，爰依職權將本件移送於該管轄法院。
四、依強制執行法第30條之1、民事訴訟法第28條第1項，裁定如
    主文。
中    華    民    國   110    年    10    月    12    日
                  民事第二庭法  官  許慧如
以上正本係照原本作成。
如對本裁定抗告須於裁定送達後10日內向本院提出抗告狀，並繳
納裁判費新臺幣1,000元。
中    華    民    國   110    年    10    月    12    日
                            書記官  黃鈺玲